臺灣臺中地方法院民事判決      
 110年度中簡字第3312號
原      告  林子圩  

訴訟代理人  何彥騏律師
            林羿帆律師
被      告  駱禹靜  
上列當事人間請求損害賠償事件，本院於民國111年1月17日言詞
辯論終結，判決如下：
   主       文
被告應給付原告新臺幣60,000元，及自民國110年10月3日起至清
償日止，按週年利率百分之5 計算之利息。
原告其餘之訴駁回。
訴訟費用由被告負擔百分之20，餘由原告負擔。
本判決原告勝訴部分得假執行。
    事實及理由
一、被告經合法通知，未於言詞辯論期日到場，核無民事訴訟法
    第386條各款所列情形，爰依原告之聲請，由其一造辯論而
    為判決。
二、原告主張：原告與訴外人甲○○於民國103年11月13日登記結
    婚，於110年1月5日兩願離婚登記。被告明知甲○○為有配偶
    之人，竟於109年2月23前在宮廟前與甲○○有曖昧之舉動，並
    於與甲○○互聯繫之LINE對話內稱甲○○為「老公」及坦承為甲
    ○○女友，而以及送包含「我又不是變態主人跟狗做愛喔」等
    超出普通朋友情誼之簡訊內容，尚且同居於原告承租地址為
    臺中市○區○○路○段000號2樓租屋處，業已侵害原告之配偶權
    ，致原告精神上受有痛苦。爰依侵權行為之法律關係，提起
    本件訴訟，並聲明：被告應給付原告新臺幣（下同）30萬元
    ，及自起訴狀繕本送達被告翌日起至清償日止，按週年利率
    百分之5計算之利息。
三、被告未於言詞辯論期日到場，亦未提出書狀作何聲明或陳述
    。
四、本院之判斷
　㈠原告主張前開事實，業據原告提出LINE對話影本、租屋處照
    片為證，另被告知悉甲○○為原告之配偶之事實，亦經證人甲
    ○○到庭證述屬實（本院卷第101頁），而被告對於原告主張
    之上開事實，已於相當時期受合法之通知，而於言詞辯論期
    日不到場，亦未提出準備書狀爭執，依民事訴訟法第第436 
    條第2 項、第280 條第3 項準用同條第1 項之規定，對於原
    告所主張之情事，應視同自認。
　㈡按因故意或過失，不法侵害他人之權利者，負損害賠償責任
    。故意以背於善良風俗之方法，加損害於他人者亦同，民法
    第184條第1項定有明文。次按不法侵害他人基於父、母、子
    、女或配偶關係之身分法益而情節重大者，被害人雖非財產
    上之損害，亦得請求賠償相當之金額，此觀民法第195條第3
    項準用同條第1項前段規定自明；又婚姻乃男女雙方以終身
    共同生活為目的而締結之身分契約，夫妻之一方對於婚姻關
    係之完整享有人格利益，故於婚姻關係中，當事人間互負有
    貞操、互守誠信及維持圓滿之權利與義務，此種利益即民法
    第195條第3項所稱之「基於配偶關係之身分法益」。是侵害
    配偶關係所生身分法益之行為，並不以通姦行為為限，倘夫
    妻任一方與他人間存有逾越朋友交遊等一般社交行為之不正
    常往來，甚而肌膚之親，其行為已逾社會一般通念所能容忍
    之範圍，已達破壞婚姻共同生活之圓滿安全及幸福之程度，
    即足當之。
  ㈢經查，被告就原告主張之前揭事實均未爭執，且經本院認定
    屬實，已如前述，自被告與甲○○LINE聯繫內容中包含「相信
    在當你女友的這幾天內我也盡到了我當你女友該盡有的責任
    了」、「老公我好冷喔」、「我又不是變態主人跟狗做愛」
    等親密對話，足見被告與甲○○交情匪淺且確有曖昧之情事，
    縱然本院尚難僅憑租屋處行理箱內之內衣照片及前開簡訊，
    即遽認原告所推論被告與甲○○間應已發生性行為乙節為真實
    ，惟侵權配偶權並不以通姦行為為限，已詳前述，而依前揭
    證據足以認定原告主張被告與甲○○間已逾越一般朋友間之交
    往關係，亦非僅止於普通朋友間之互動，被告前揭行為已侵
    害原告配偶權益等情屬實；復衡以一般生活上之經驗，被告
    上開行為，對原告與甲○○之婚姻圓滿狀態亦已產生不良影響
    ，自屬情節重大，原告也因此精神痛苦難當，故原告得依首
    揭民法第195條第3項之規定請求非財產上之損害賠償即慰撫
    金。
  ㈣次按非財產上損害之慰撫金數額，究竟若干為適當，應斟酌
    兩造身分、地位、經濟狀況、加害程度及其他各種情形，俾
    為審判之依據（最高法院86年度台上字第511號、第3537號
    判決意旨參照）；又慰撫金之賠償，其核給之標準固與財產
    上損害之計算不同，然非不可斟酌雙方身分資力與加害程度
    ，核定相當之數額。惟所謂相當，除斟酌雙方身份資力外，
    尤應兼顧加害程度與其身體、健康影響是否重大以為斷（最
    高法院51年台上字第223號判例、89年度台上字第1952號判
    決意旨可資參照）。經查，原告為二專畢業，目前從事早餐
    業，每月薪資約24,000元，獨力扶養母親及2稚子、名下無
    不動產；被告則為國中畢業，名下有汽車一部等情，業經原
    告陳明在卷，並有被告之個人戶籍資料查詢結果、兩造稅務
    電子閘門財產所得調件明細表在卷可按（見卷附彌封卷）。
    本院審酌兩造之身份、地位、學經歷、經濟狀況、本件侵權
    行為發生之原因、責任歸屬，被告係以故意侵權行為之方式
    、被告侵權行為時間長短、次數，侵害配偶權之方式，原告
    因被告前揭侵權行為因此所受精神上痛苦之程度等一切情狀
    ，認原告請求精神慰撫金30萬元尚屬過高，應以6萬元為相
    當，則原告請求精神慰撫金於6萬元之範圍內，應予准許，
    逾此範圍則屬無據，不應准許。
  ㈤又給付有確定期限者，債務人自期限屆滿時起，負遲延責任
    。給付無確定期限者，債務人於債權人得請求給付時，經其
    催告而未為給付，自受催告時起，負遲延責任。其經債權人
    起訴而送達訴狀，或依督促程序送達支付命令，或為其他相
    類之行為者，與催告有同一之效力，民法第229條第1項、第
    2項定有明文。又遲延之債務，以支付金錢為標的者，債權
    人得請求依法定利率計算之遲延利息。但約定利率較高者，
    仍從其約定利率。應付利息之債務，其利率未經約定，亦無
    法律可據者，週年利率為5％，民法第233條第1項、第203條
    亦分別著有明文。本件原告對被告之侵權行為請求權，核屬
    無確定期限之給付，既經原告起訴而送達訴狀，被告迄未給
    付，依法當應負遲延責任。是原告請求自起訴狀繕本送達被
    告之翌日即110年10月3日起（本院卷第63頁）至清償日止，
    按週年利率5％計算之法定遲延利息，核無不合，亦應准許。
四、綜上所述，原告依據侵權行為之法律關係，請求被告給付6
    萬元及自110年10月3日起至清償日止，按週年利率5％計算之
    利息，為有理由，應予准許；逾此部分所為之請求，則無理
    由，應予駁回。
五、本件事證已臻明確，兩造其餘攻擊防禦方法，經本院審酌後
    核與本判決結果不生影響，爰不一一論述，併此敘明。
六、本件原告勝訴部分係依民事訴訟法第427條第1項規定適用簡
    易訴訟程序，所為被告敗訴之判決，依同法第389條第1項第
    3款規定，法院應依職權宣告假執行。
七、訴訟費用負擔之依據：民事訴訟法第79條。
中　　華　　民　　國　　111 　年　　2 　　月　　25　　日
                  臺灣臺中地方法院臺中簡易庭
                                  法  官  陳航代
以上為正本，係照原本作成。
如不服本判決，應於送達後20日內，向本院提出上訴狀並表明上
訴理由，如於本判決宣示後送達前提起上訴者，應於判決送達後
20日內補提上訴理由書（須附繕本）。如委任律師提起上訴者，
應一併繳納上訴審裁判費。 
中　　華　　民　　國　　111 　年　　3 　　月　　1 　　日
                                  書記官  廖鳳美